# 请教陈老师，专项应付款判断问题

提问人：wx_622c81c50e61 时间：2022-03-12 19:48:34
陈老师：
您好！请教一个关于专项应付款判断问题。
业务背景：
公司是一家运营孵化基地的企业，公司与政府签订合同，运营一处企业孵化基地，合同约定运营期限不少于 3 年，政府提供运运 营场 地地，，并提供精装配套，按照 1000 元/平标准，装修费用合计 250 万元。
政府实际提供场地未装修，政府将装修工作委托给企业，由企业找第三方装修机构装修。企业向政府报送支出明细，政府按照装修实际支出将上述装修款支付给企业。企业将政府拨付的装修款资金全部转支付给第三方装修机构。
问题：
请问陈老师
1.就上述业务是否作为专项应付款核算？理由是上述款项政府明确用于孵化基地装修，企业也是按照上述用途使用资金，并按照要求向政府机构报送相关资金使用情况。
2.将上述款项作为与资产相关的政府补助。
3.上述业务是否理解为代收代付更为合理？理由是政府合同中已明确将为企业免费提供场地并提供精装配套，这属于本合同中的合同义务，是企业履约的必要条件。政府部门实际未提供带精装修场地，而是委托企业找第三方代为装修，政府对装修资金监管，企业将资金也按照资金用途支付给第三方装修机构。上述款项实际不是对企业的投入，因此不属于专项应付款，上述资金实际是支付给第三方装修机构，企业并未获得相关资金，因此也不属于政府补助。企业所扮演角色为代收代付。政府给的资金最终归属方为提供装修服务的装修机构。我认为应该属于代收代付。
请问陈老师，那种理解更合理？我个人更倾向于第三种，作为代收代付，不知是否正确。

回答人：chenyiwei
专项应付款科目的核算内容是“企业取得政府作为企业所有者投入的具有专项或特定用途的款项”，以及适用《企业会计准则解释第 3 号》第四条的政策性搬迁补偿事项中收到的补偿款等。本案例不属于这两种情况，故不应作为专项应付款核算。
该事项原本约定由政府提供装修，现改为由政府出资金，企业自行安排装修，也可以认为这是与资产（装修）相关的政府补助，但更倾向于对此采用净额法核算，直接冲减装修成本。会计处理的效果与“代收代付”类似。

提问人：wx_622c81c50e61 时间：2022-03-15 20:42:20
陈老师，您好！谢谢您的回复。您说也可以认为是与资产（装修）相关的政府补助，是否意思是企业可以选择不做政府补助处理呢？企业偏向于不作为政府补助。这样是否合理。

回答人：chenyiwei
不做政府补助处理是可以的。